【裁判字號】    99,簡上,21
【裁判日期】    990826
【裁判案由】    妨害公務
【裁判全文】
臺灣臺東地方法院刑事判決              99年度簡上字第21號
公  訴  人  臺灣臺東地方法院檢察署檢察官
上  訴  人
即  被  告  乙○○
上列被告因妨害公務案件，不服本院臺東簡易庭於中華民國99年
5 月21日所為之99年度東簡字第57號第一審刑事簡易判決（偵查
案號：臺灣臺東地方法院檢察署99年度偵字第65號），提起上訴
，本院管轄第二審之合議庭判決如下：
    主  文
上訴駁回。
乙○○緩刑貳年，並應於判決確定後壹年內，向指定之公益機構
或團體提供肆拾小時之義務勞務；緩刑期間付保護管束。
    犯罪事實及理由
一、本案經本院合議庭審理結果，認第一審以被告乙○○犯刑法
    刑法第140 條第1 項之侮辱公務員罪，並判處拘役59日，如
    易科罰金以新臺幣（下同）1 千元折算1 日，其認事用法及
    量刑均無不當，應予維持。犯罪事實、證據及理由除引用第
    一審簡易判決處刑書（如附件）之記載外，並在理由欄補充
    ：被告雖於本院準備程序及審理時辯稱：上開言詞係被告於
    法庭外，且非針對到庭實行公訴之檢察官而發云云；惟按刑
    法第140條第1項之侮辱公務員罪，其所謂之「當場」，不以
    當面為限，在耳目所能及之處所，亦包括在內；經查，依卷
    附檢察官勘驗筆錄所示，被告乙○○口出之「下流」、「卑
    鄙」、「你很喜歡押人啊」等言詞，係於實行公訴之林嘉宏
    檢察官詢問問題或表示意見時，反應所為，該檢察官亦立即
    針對被告上開言詞表示意見，足認其上開言語確係在該檢察
    官耳目所能及之處所，針對該檢察官所發無誤，是被告上開
    所辯，不足採信。
二、被告上訴意旨略以：被告上開言詞非針對檢察官而發，而係
    因夫婿林聖霖涉案遭偵查的過程中，以被告家屬身分遭受巨
    大壓力及恐懼，一時情緒失控才為上開言語，被告已深知己
    錯，爰請求從輕量刑云云。
三、原審判決認被告乙○○罪證明確，審酌其在法院公開審理程
    序中，當場對依法執行公訴職務之檢察官施予言語侮辱，輕
    蔑司法，儼然挑戰公權力，行為至屬不該，惡性顯非輕微，
    惟念及被告犯後雖未坦認全部犯行，然於偵訊時已供承其所
    為非是，態度尚非至劣，且被告前未曾受有論罪科刑之情形
    ，此有臺灣高等法院被告前案紀錄表在卷可據，素行非惡，
    兼衡酌其犯罪之動機、目的、手段、情節、行為所受刺激及
    所生危害、其智識程度、生活與經濟狀況等一切情狀，量處
    拘役59日，併諭知易科罰金之折算標準，經核其認事用法並
    無違誤，量刑亦屬恰當，自應予以維持。從而，被告提起本
    件上訴，為無理由，應予駁回。
四、查被告乙○○前未因故意犯罪受有期徒刑以上刑之宣告，有
    臺灣高等法院被告前案紀錄表1 紙附卷可稽，其因一時失慮
    ，致罹刑典，事後雖未完全坦承犯行，然考量其遭受之壓力
    ，且已當庭表達悔意，信其經此偵審程序及科刑之教訓，應
    能知所警惕而無再犯之虞，因認前開宣告之刑以暫不執行為
    適當，爰宣告緩刑2 年。又本院為使被告深切記取教訓，並
    強化其法治觀念，使其於緩刑期內能深知警惕，避免再度犯
    罪，爰併依刑法第74條第2 項第5 款規定，命其向指定之公
    益機構或團體提供40小時之義務勞務；併依刑法第93條第1
    項第2 款之規定，諭知於緩刑期間付保護管束，以勵自新。
據上論斷，依刑事訴訟法第455 條之1 第1 項、第3 項、第368
條、第373 條，刑法第74條第1 項第1 款、第74條第2 項第5 款
、第93條第1 項第2 款，判決如主文。
本案經檢察官甲○○到庭執行職務。
中    華    民    國    99    年     8    月    26    日
                  刑事第一庭  審判長法  官  郭千黛
                                    法  官  陳義忠
                                    法  官  李俊彬
以上正本證明與原本無異。
本件判決不得上訴。
                                    書記官  陳昭穎
中    華    民    國    99    年    8     月    26    日

司法院資訊處製作；財團法人民間司法改革基金會備份。
